最　高　行　政　法　院　裁　定
　　　　　　　　　　　　　　　　　　 96年度裁字第01215號
抗　告　人　力實業有限公司
代　表　人　甲○○
上列抗告人與相對人財政部高雄市國稅局間因聲請停止執行事件
，抗告人對於中華民國96年4月13日高雄高等行政法院96年度停
字第11號裁定，提起抗告，本院裁定如下︰
    主  文
抗告駁回。
抗告訴訟費用由抗告人負擔。
　　理  由
一、按抗告法院認抗告為不合法或無理由者，應為駁回抗告之裁
    定。
二、抗告人民國（下同）91年度營利事業所得稅結算申報，列報
    營業收入新臺幣（下同）40,849,246元，經相對人初查依同
    業利潤標準淨利率8%核定營業淨額3,267,939元。抗告人不
    服，申請復查，未獲變更，提起訴願，經相對人依抗告人所
    提新事證重新審查復查決定，將原復查決定及原處分均撤銷
    ，至抗告人91年度虛開統一發票之收益部分，囑由原查另案
    核定。相對人乃據以更正核定應補徵本稅822,176元，及行
    政救濟利息8,202元。抗告人不服，申請復查結果，准予追
    減行政救濟利息8,202元，其餘復查駁回。抗告人猶表不服
    ，就更正核定虛開統一發票之收益部分，提起訴願，遭決定
    駁回，除提起行政訴訟外，並另聲請本件停止執行，經原審
    以其聲請與行政訴訟法第116條第2項規定之要件不符，而駁
    回其聲請。
三、抗告意旨略謂：依據行政訴訟法第116條第4項規定，行政法
    院為前2項裁定前，應先徵詢當事人之意見，查原審在完成
    裁定前，並未先徵詢當事人之意見，是原裁定違法。又原裁
    定所引用之最高行政法院90年度裁字第145號裁定，其案情
    與本件有別，故原裁定引用之案例不當。抗告人之代表人(三)
    甲○○願意接受友人邀請經營公司，係因相信相對人所屬之
    三民稽徵所於92年8月22日核發之一份證明抗告人在92年8月
    22日之前沒有任何欠稅之公文，才敢受聘為負責人。不久後
    ，陸續接到稅捐機關之公文，一再要抗告人備齊資料到稅捐
    稽徵所去說明與相關公司間之生意往來。甲○○發現出事，
    馬上就解散公司，並於93年6月29日奉准解散公司。查91年
    至92年2月間，抗告人之前負責人等人，利用抗告人去作「
    無實際交易而虛開或買賣發票謀利」而觸犯稅捐稽徵法，與
    甲○○無關，無道理讓一個不相干之後者來承擔並接受行政
    執行扣押財物之苦。相對人之三民稽徵所之承辦人應針對被
    要求證明的對象，詳實調查後，才能發文，92年8月22日三
    民稽徵所函內容是完全不實在的公文，而甲○○卻相信該公
    文，而去接任抗告人之負責人，才淪落至每天需擔憂被查扣
    微薄收入的窘境。關於「難於回復」的要件，甲○○目前生
    活辛苦，還需照顧一年邁老母及一在學次女，甲○○94年度
    收入微薄，倘被行政執行扣押所得而影響到照顧老幼之生活
    ，萬一有發生生命的危害，即可謂難於回復，為此請求廢棄
    原裁定，並准停止執行等語。
四、本院查：（一）按當事人對於行政機關之行政處分，在提起
    行政訴訟中，固得聲請行政法院裁定停止執行，但應以事實
    上如經執行，將發生難於回復之損害，且有急迫情事者，始
    得為之，觀諸行政訴訟法第116條第2項規定甚明。而所謂難
    以回復之損害，係指其損害不能回復原狀，或不能以金錢賠
    償，或在一般社會通念上，如為執行可認達到回復困難之程
    度而言。（二）經查本件抗告人因91年度營利事業所得稅事
    件，遭相對人核定補繳在案，系爭執行之標的為「金錢」，
    屬於金錢給付義務之執行，嗣後原處分若經行政法院判決撤
    銷，抗告人並非不得聲請發還，自不發生難於回復之損害。
    又本件原處分執行對象為抗告人，抗告人以其代表人之個人
    事由聲請停止執行，於法不合。至於抗告意旨有關抗告人曾
    申請無欠稅證明，乃本案訴訟應審究之事項，於聲請停止執
    行事件中原無須審究，抗告人據以提起抗告，難認有理由。
    又抗告人聲請停止執行之理由，明顯與法定要件不符，原審
    裁定前未再徵詢抗告人之意見，尚難認有違背法令。本件抗
    告論旨，指摘原裁定違誤，求予廢棄，難認有理由，應予駁
    回。
五、依行政訴訟法第104條、民事訴訟法第95條、第78條，裁定
    如主文。
中　　華　　民　　國　　96　　年　　6　　 月　　8　　 日
                  第五庭審判長法  官　林　茂　權
                              法  官  劉  介  中
                              法  官  鄭　忠　仁
                              法  官　黃　本　仁
                              法  官　吳　東　都
以  上  正  本  證  明  與  原  本  無  異
中　　華　　民　　國　　96　　年　　6　　 月　　8　　 日
　　　　　　　　　　　　　　　書記官　彭　秀　玲
